【裁判字號】    90,訴,937
【裁判日期】    901025
【裁判案由】    毒品危害防制條例
【裁判全文】
台灣彰化地方法院刑事判決                            九十年度訴字第九三七號
    公  訴  人  臺灣彰化地方法院檢察署檢察官
    被      告  甲○○
右列被告因違反毒品危害防制條例案件，經檢察官提起公訴（九十年毒偵字第二二０
四號）以及移送併案審理（九十年毒偵字第三五五八號），本院判決如左：
    主  文
甲○○連續施用第一級毒品，累犯，處有期徒刑玖月，扣案之毒品海洛因參包（驗餘
總淨重貳拾貳點捌陸公克）及殘留海洛因煙蒂壹支均沒收銷燬之；又連續施用第二級
毒品，累犯，處有期徒刑伍月，扣案之殘留安非他命玻璃球管壹個沒收銷燬之；應執
行有期徒刑壹年，扣案之毒品海洛因參包（驗餘總淨重貳拾貳點捌陸公克）、殘留海
洛因煙蒂壹支以及殘留安非他命玻璃球管壹個均沒收銷燬之。
    事  實
一、甲○○於民國（下同）八十四年十二月三十日，因違反肅清煙毒條例等案件，經
    台灣高等法院台中分院判處有期徒刑三年三月確定，於八十八年一月三十日因假
    釋期滿而執行完畢。嗣復因施用第一、二級毒品案件，經本院以八十九年毒聲字
    第二四九號裁定送觀察、勒戒後，認有繼續施用毒品之傾向，經本法院以八十九
    年度毒聲字第三六一四號裁定令入戒治處所施以強制戒治，並送台灣雲林戒治所
    強制戒治屆滿三月後，其成效評鑑合格，無繼續戒治必要，經本院裁定停止戒治
    ，所餘戒治期間，付保護管束，於九十年二月十八日強制戒治期滿，由台灣彰化
    地方法院檢察署檢察官於九十年三月十二日以八十九年度毒偵字第四三二號、九
    十年度戒毒偵字第三八二號為不起訴處分確定。詎仍不知悔改，復基於概括之犯
    意，於九十年三月十三日起至同年八月二十六日止，在其彰化縣花壇鄉○○村○
    ○路○段四００號住處等地，以摻香煙吸食之方式，連續施用第一級毒品海洛因
    多次；復另行起意，並基於概括之犯意，自九十年三月十三日起至同年八月二十
    六日止，在其上址住處等地，將安非他命置於玻璃球管內，下以火燒烤之方式，
    連續施用第二級毒品安非他命多次。迄於九十年五月十六日下午五時許，在其上
    址住處，為警查獲，並扣得其所有殘留海洛因煙蒂一支及殘留安非他命玻璃球管
  一個；復於九十年八月二十七日凌晨一時許，在彰化縣花壇鄉○○村○○街十二
    巷十四號，為警再度查獲，並扣得其所有第一級毒品海洛因三包（驗餘總淨重二
    十二．八六公克）。嗣經本院以九十年度毒聲字第二五二二號裁定令入戒治所施
    以強制戒治一年。
二、案經彰化縣警察局二林分局報請台灣彰化地方法院檢察署檢察官偵查起訴暨彰化
    縣警察局彰化分局報請台灣彰化地方法院檢察署檢察官移由本院併案審理。
    理  由
一、右揭事實，業據被告於本院審理時供承不諱，且被告第一次為警查獲時所採之尿
    水經送驗結果，發現確呈嗎啡及甲基安非他命之陽性反應，第二次為警查獲時所
    採之尿水經送驗結果，亦發現仍呈嗎啡之陽性反應（本次雖未呈甲基安非他命之
    陽性反應，惟被告供稱係施用量少所致），此有彰化縣衛生局所出具之煙毒尿液
    檢驗成績書二紙附卷可稽，又被告所有之白色粉末三包，確屬第一級毒品海洛因
    ，復有法務部調查局檢驗通知書一紙在卷足憑，此外，並有如主文所示之物扣案
    可資佐證，其自白核與事實相符。又被告前因施用第一、二級毒品案件，經送觀
    察、勒戒後，認有繼續施用毒品之傾向，經本法院以八十九年度毒聲字第八七七
    號裁定令入戒治處所施以強制戒治，於九十年二月十八日交付保護管束期滿，由
    台灣彰化地方法院檢察署檢察官於九十年三月十二日以八十九年度毒偵字第四三
    二號、九十年度戒毒偵字第三八二號不起訴處分確定，有不起訴處分書一份在卷
    足憑，嗣其於五年內再犯毒品危害防制條例第十條之罪，經本院以九十年度毒聲
    字第二五二二號裁定令入戒治所施以強制戒治一年。被告犯罪事證明確，其前開
    犯行洵堪認定，應依法論科。
二、核被告所為，係犯毒品危害防制條例第十條第一、二項之罪。其於施用毒品前後
    持有海洛因、甲基安非他命之低度行為，應為施用之高度行為所吸收，不另論罪
    。被告先後多次施用海洛因及安非他命之犯行，時間緊接，所犯構成要件相同之
    罪名，顯係基於概括犯意反覆為之，均為連續犯，依法應論以一罪，並加重其刑
    。被告所犯上開二罪，犯意各別，行為互殊，應分論併罰之。又被告前曾犯違反
    肅清煙毒條例等罪，經法院判處有期徒刑三年三月確定，於八十八年一月三十日
    因假釋期滿而執行完畢，有臺灣彰化地方法院檢察署刑案資料查註紀錄表及台灣
    高等法院被告全國前案紀錄表各乙份附卷可稽，五年內再犯有期徒刑以上之本罪
    ，為累犯，應遞加重其刑。另被告自九十年三月十三日起至同年八月二十六日止
    （九十年五月十六日部分除外），施用毒品海洛因及安非他命之犯行，與公訴人
    起訴部分有連續犯之裁判上一罪關係，本院自得一併審究，附此敘明。爰審酌被
    告品行、智識程度、犯罪之動機，所生危害及犯罪後態度等一切情狀，分別量處
    如主文所示之刑，並定其應執行之刑，以示儆懲。扣案之第一級毒品海洛因三包
    （驗餘總淨重二十二．八六公克）為毒品，以及殘留海洛因煙蒂一支、殘留安非
    他命玻璃球管乙個，因海洛因或安非他命與上開之物已無法析離，故視同第一、
    二級毒品，均應沒收銷燬之。
據上論斷，應依刑事訴訟法第二百九十九條第一項前段，毒品危害防制條例第十條第
一項、第二項、第十八條第一項前段，刑法第十一條前段、第五十六條、第四十七條
、第五十一條第五款，判決如主文。
本案經檢察官李芳瑜到庭執行職務。
中      華      民      國    九  十    年      十      月    二十五    日
                                   臺灣彰化地方法院刑事第二庭
                                       法      官  康  弼  周
右正本證明與原本無異。
如不服本判決，應於判決送達後十日內向本院提出上訴狀( 須附繕本 )。
                                       法院書記官  莊  金  屏
中      華      民      國    九  十    年      十      月    三十一    日
毒品危害防制條例第十條：
施用第一級毒品者，處六月以上五年以下有期徒刑。
施用第二級毒品者，處三年以下有期徒刑。


司法院資訊處製作；財團法人民間司法改革基金會備份。
